臺灣板橋地方法院刑事判決　　　　　　　　　　　　　九十一年度訴字第四二四號
　　公　訴　人　臺灣板橋地方法院檢察署檢察官
　　被　　　告　甲○○
右列被告因毒品危害防制條例案件，經檢察官提起公訴（九十年度毒偵字第四五二七
號），本院判決如左：
    主  文
甲○○連續施用第一級毒品，處有期徒刑柒月，扣案之第一級毒品海洛因肆小包（淨
重壹點柒公克、包裝重壹點零捌公克）沒收銷燬之；摻食器壹支沒收。又連續施用第
二級毒品，處有期徒刑伍月，扣案之第二級毒品安非他命拾陸小包（淨重拾點公克
沒收銷燬之；吸食器壹個、摻食器壹支及分裝袋肆拾捌個均沒收。應執行有期徒刑壹
年。扣案之第一級毒品海洛因肆小包（淨重壹點柒公克、包裝重壹點零捌公克）、第
二級毒品安非他命拾陸小包（淨重拾點公克）均沒收銷燬之；吸食器壹個、摻食器
貳支及分裝袋肆拾捌個均沒收。
    事  實
一、甲○○前因二次施用毒品案件，經觀察、勒戒後，認無繼續施用毒品之傾向，由
    臺灣板橋地方法院檢察署檢察官分別以八十八年度偵字第三四八五號及八十九年
    度偵緝字第四五號、第七八六號、第一三九六號不起訴處分確定後，復因施用第
    二級毒品安非他命案件，經觀察、勒戒後，認有繼續施用毒品之傾向，先送強制
    戒治，並由臺灣板橋地方法院檢察署檢察官提起公訴，嗣於九十年二月二十三日
    經本院板橋簡易庭八十九年度板簡字第一八二五號刑事判決判處有期徒刑四月確
    定（不構成累犯）。猶不知悔改，明知海洛因經現行之毒品危害防制條例列為第
    一級毒品（下簡稱：海洛因），安非他命為第二級毒品（下簡稱：海洛因），均
    不得施用、持有，仍基於施用海洛因、安非他命之概括犯意，自九十年七月間某
    日起至九十年十一月二十七日（起訴書誤載為九十年十一月二十八日，應予更正
    ）止，連續在台北縣板橋市○○路○段十三巷六號四樓住處及同巿長江路二段一
    三六號頂樓賃屋處，以將海洛因摻水置入注射針筒加以注射於身體之左、右肩膀
    部位之方式，施用海洛因多次，並另以將安非他命置於專供其施用安非他命用之
    吸食器內，再以火置其下方燒烤使安非他命產生煙霧加以吸用之方式，連續施用
    安非他命多次。嗣經警於九十年十一月二十七日（起訴書誤載為「二十八日」，
    應予更正）下午五時四十分許，在臺北縣板橋市○○路○段一三六號頂樓查獲，
    並扣得第一級毒品海洛因四小包（淨重一點七公克、包裝重一點０八公克，起訴
    書誤載為「五小包」，應予更正）、第二級毒品安非他命十六小包（淨重十點三
    公克）及其所有供施用毒品及預備供施用毒品之用之吸食器一個、摻食器二支及
    分裝袋四十八個。甲○○並經臺灣板橋地方法院檢察署檢察官聲請本院以九十年
    度毒聲字第四六四一號裁定令入戒治處所施以強制戒治一年。
二、案經臺北縣警察局板橋分局報請臺灣板橋地方法院檢察署檢察官偵查起訴。
    理  由
一、右揭連續施用安非他命事實，業據被告甲○○於本院審理時坦承不諱，而被告僅
    坦承其自九十年十月起施用第一級毒品海洛因之行為，惟查，被告自九十年七月
    間起某日起至九十年十一月二十七日止施用海洛因等情，業經被告於偵查時供承
    不諱（見偵查卷第十九頁背面），且本件被告施用毒品之行為，復有第一級毒品
    海洛因四小包（淨重一點七公克、包裝重一點０八公克）、第二級毒品安非他命
    十六小包（淨重十點三公克）及非專供施毒品之用之吸食器一個、被告所有供施
    用毒品及預備供施用毒品之用之摻食器二支及分裝袋四十八個扣案可資佐證，前
    開扣案之白色粉末四小包，經送法務部調查局檢驗結果，確含海洛因成分，有該
    局鑑定通知書影本一紙附卷可參。而其於前開時地經警查獲時所採集之尿液經送
    鑑定結果，確呈安非他命及嗎啡陽性反應，有昭信科技顧問股份有限公司濫用藥
    物陽性檢體檢驗報告一件附卷足稽。是以被告翻異前詞，辯稱其係自九十年十月
    開始施用海洛因之行為云云，不足採信。另按海洛因於人體內會代謝成嗎啡，因
    此涉嫌海洛因之施用者係檢驗其尿液中之嗎啡反應等情，此為本院職務上已知之
    事實，復觀以目前常見施用之毒品皆係海洛因，甚少或甚至未見有施用鴉片或嗎
    啡者之常情，及被告自承其係施用海洛因等節，是其確係施用海洛因，而非嗎啡
    之事實，亦應堪以認定。本件事證明確，被告施用安非他命及海洛因之犯行，均
    洵堪認定。
二、按安非他命、海洛因分別屬於毒品危害防制條例第二條第二項第二款、同條項第
    一款規定之第二級毒品及第一級毒品。核被告施用安非他命之行為，係犯毒品危
    害防制條例第十條第二項之施用第二級毒品罪；其施用海洛因之行為，則係犯毒
    品危害防制條例第十條第一項之施用第一級毒品罪。被告先後多次施用安非他命
    及海洛因之犯行，均時間緊接，犯罪構成要件相同，顯係基於概括犯意反覆為之
    ，應依連續犯規定各論以一罪，並依法分別加重其刑。又其於施用海洛因與安非
    他命前或後之持有安非他命及持有海洛因犯行，各為高度之施用行為所吸收，均
    不另論罪。被告所犯之施用第一級毒品及施用第二級毒品二罪，犯意各別，行為
    互異，應分論併罰。爰審酌被告前因二次施用毒品案件，經觀察、勒戒後，認無
    繼續施用毒品之傾向，由臺灣板橋地方法院檢察署檢察官分別於八十八年度偵字
    第三四八五號及八十九年度偵緝字第四五號、第七八六號、第一三九六號不起訴
    處分確定後，復因施用第二級毒品安非他命案件，經觀察、勒戒後，認有繼續施
    用毒品之傾向，先送強制戒治，並由臺灣板橋地方法院檢察署檢察官提起公訴，
    嗣於九十年二月二十三日經本院板橋簡易庭八十九年度板簡字第一八二五號刑事
    判決判處有期徒刑四月確定，有臺灣高等法院檢察署刑案紀錄簡覆表一件在卷足
    考，其猶不知悛悔，再為本案施用海洛因、安非他命之犯行，與其犯罪之動機、
    目的、次數、施用期間及犯罪後坦承犯行，態度良好等一切情狀，分別量處如主
    文所示之刑，併定其應執行刑，以示懲儆，並冀自新。
三、扣案海洛因四小包（淨重一點七公克、包裝重一點０八公克）、第二級毒品安非
    他命十六小包（淨重十點三公克）分別為第一級、第二級毒品，均非合於醫藥或
    研究之用，均應依毒品危害防制條例第十八條第一項前段之規定宣告沒收銷燬之
    。另吸食器一個、摻食器二支及分裝袋四十八個，係被告所有分別供施用毒品或
    預備供施用毒品之用，業據被告自承無訛，均應依刑法第三十八條第一項第二款
    之規定諭知沒收。
據上論斷，應依刑事訴訟法第二百九十九條第一項前段，毒品危害防制條例第十條第
一項、第二項、第十八條第一項前段，刑法第十一條前段、第五十六條、第五十一條
第五款、第三十八條第一項第二款，判決如主文。
本案經檢察官馬凱蕙到庭執行職務。
中      華      民      國      九十一      年    四    月    二十二    日
                                  臺灣板橋地方法院刑事第四庭
                                          法  官  徐  福  晉
右正本證明與原本無異。
如不服本判決，應於判決送達後十日內，向本院提出上訴狀。
                                          書記官  陳  慧  儷
中      華      民      國      九十一      年    四    月    二十二    日
附錄本案論罪科刑法條全文
毒品危害防制條例第十條
施用第一級毒品者，處六月以上五年以下有期徒刑。
施用第二級毒品者，處三年以下有期徒刑。
